臺灣新北地方法院民事裁定
111年度小抗字第1號
抗  告  人  王伸州  
相  對  人  陳采婕  
上列當事人間請求侵權行為損害賠償事件，抗告人對於民國110
年12月6日本院板橋簡易庭110年度板小字第1398號裁定提起抗告
，本院裁定如下：
      主  文
抗告駁回。
抗告訴訟費用由抗告人負擔。
      理  由
一、按抗告，應依民事訴訟法第77條之18之規定繳納裁判費新臺
    幣（下同）1千元，此為必要之程式。又上訴人提起上訴不
    合程式而可以補正者，原第一審法院應定期命其補正，如不
    於期間內補正者，應以裁定駁回之，民事訴訟法第442條第2
    項定有明文，上開規定於小額事件之抗告程序準用之，同法
    第495條之1第1項、第436條之32亦有明文。次按送達於應受
    送達人之住居所、事務所或營業所行之；送達於住居所、事
    務所或營業所不獲會晤應受送達人者，得將文書付與有辨別
    事理能力之同居人或受僱人；送達不能依前2條規定為之者
    ，得將文書寄存送達地之自治或警察機關，並作送達通知書
    兩份，一份黏貼於應受送達人住居所、事務所、營業所或其
    就業處所門首，另一份置於該送達處所信箱或其他適當位置
    ，以為送達；寄存送達，自寄存之日起，經10日發生效力，
    同法第136條第1項前段、第137條第1項、第138條第1、2項
    亦有明定。依民事訴訟法第138條規定為寄存送達者，送達
    之效力於寄存後之10日發生，至應受送達人究於何時前往領
    取應受送達之文書，或並未前往領取，於送達之效力均無影
    響（最高法院99年度台抗字第798號、101年度台抗字第1064
    號裁定意旨參照）。
二、抗告意旨略以：抗告人有收到民國110年9月17日之第一審民
    事判決，然抗告人於110年12月16日收到郵務送達通知，並
    於110年12月17日至郵局並領取，方知鈞院以抗告人未繳裁
    判費為由，駁回抗告人之上訴，抗告人隨即打電話給書記官
    說110年10月19日鈞院所發之裁定，抗告人確實未收到郵務
    送達通知，故無法至郵局領取，書記官叫抗告人到處所警察
    機關查明，抗告人才領取，惟抗告人應為送達之處所，沒有
    不明顯之虞，請求准予補繳，爰依法提起抗告，請求廢棄原
    裁定等語。
三、經查，本件抗告人前對於原審110年9月17日110年度板小字
    第1398號之第一審判決不服，而於110年10月14日提出上訴
    狀（見原審卷第107頁），其上並載明其住所為「新北市○○
    區○○路000號2樓」，然未據繳納上訴裁判費，原審因而於11
    0年10月19日裁定命抗告人應於收受裁定送達5日內補繳裁判
    費1,500元，並將前開裁定按抗告人所載前揭地址交付郵務
    機構送達，經郵務機構依址送達於應受送達人之住所時，不
    獲會晤應受送達人即抗告人，亦無有辨別事理能力之同居人
    或受僱人可為補充送達，因此負責前開文書送達之郵務士乃
    於110年10月28日將之寄存於送達地之警察機關即新北市政
    府警察局中和分局中原派出所，有原審民事裁定及送達證書
    可稽（見原審卷第133、135頁）。依照上開說明，不論抗告
    人何時至警察機關領取該裁定，應認該裁定於110年11月9日
    已因寄存期間屆滿而生效（110年11月7、8日為假日）。然
    抗告人至110年12月6日原審以逾期未繳第二審裁判費為由，
    駁回抗告人之上訴時仍未予補繳，有本院板橋簡易庭詢問簡
    答表可按（見原審卷第147、149頁），則原裁定駁回抗告人
    之上訴，於法並無不合。
四、綜上，本件抗告人提起第二審上訴，未據繳納裁判費，經原
    審裁定命補正後，逾期仍未補正，其上訴自非合法，原審因
    而予以裁定駁回，於法並無不合，抗告意旨指摘原裁定不當
    求予廢棄改判，並無理由，應予駁回。
五、依民事訴訟法第95條、第78條，裁定如主文。
中　　華　　民　　國　　111 　年　　4 　　月　　29　　日
                民事第三庭    審判長法　官　饒金鳳
                                 　 法　官　徐玉玲
　　　　　　　　　　　　　　　　　　法　官　吳幸娥
以上正本係照原本作成。
本裁定不得再抗告。
中　　華　　民　　國　　111 　年　　4 　　月　　29　　日
                            書記官　周子鈺